臺灣臺中地方法院刑事裁定　　　　　　100年度撤緩字第270號
聲　請　人　臺灣臺中地方法院檢察署檢察官
受　刑　人　簡永松
上列聲請人因受刑人犯業務侵占案件（100 年度簡字第532 號）
，聲請撤銷緩刑之宣告（100 年度執聲字第3582號），茲本院裁
定如下：
    主  文
簡永松於臺灣臺中地方法院民國一００年度簡字第五三二號案件
中所受之緩刑宣告撤銷。
    理  由
一、聲請意旨以：受刑人即被告簡永松前因業務侵占案件，經本
    院於民國100年7月29日以100年度簡字第532號刑事簡易判決
    各判處有期徒刑6月、6月，應執行有期徒刑10月，緩刑2年
    並應依臺中市北區調解委員會100年民調字第81號調解書所
    載調解內容履行賠償義務【即受刑人應給付告訴人藍海保全
    股份有限公司（下稱藍海公司）賠償金新臺幣（下同）45萬
    元，給付方式為自100年7月15日起，於每月15日各給付1萬5
    千元，至給付完畢為止，如有一期未給付，視為全部到期】
    ，並於100年9月7日確定在案，緩刑期間自100年9月7日起至
    102年9月6日止，茲查受刑人僅於100年7月15日給付告訴人
    藍海公司1萬5千元，其餘均未依約給付，經聲請人合法傳喚
    受刑人應於100年11月15日至臺灣臺中地方法院檢察署說明
    ，亦未到場說明原因，是受刑人顯無依前揭調解書所載之內
    容履行，違反刑法第74條第2項第3款所定負擔情節重大，爰
    依法聲請將上述緩刑之宣告，予以撤銷等語。
二、按受緩刑之宣告，而有違反刑法第74條第2 項第1 款至第8
    款所定負擔情節重大者，撤銷其宣告，刑法第75條之1 第1
    項第4 款分別定有明文。該款規定係採裁量撤銷原則，既除
    須符合刑法第75條之1 第1 項第4 款規定之法定要件外，法
    院應依職權本於合目的性之裁量，妥適審酌受刑人所犯前後
    數罪間，關於法益侵害之性質、再犯之原因、違反法規範之
    情節是否重大、受刑人主觀犯意所顯現之惡性及其反社會性
    等各情，是否已使前案原為促使惡性輕微之被告或偶發犯、
    初犯改過自新而宣告之緩刑，已難收其預期之效果，而確有
    執行刑罰之必要，供作實質要件即「足認原宣告之緩刑難受
    其預期效果，而有執行刑罰之必要者」之認定標準。至所謂
    「情節重大」，係指受判決人顯有履行負擔之可能，而隱匿
    或處分其財產、故意不履行、無正當事由拒絕履行或顯有逃
    匿之虞等情事而言。考其立法意旨略以：修正條文第74條第
    2 項增列法院於緩刑期間內，得命犯罪行為人於緩刑期內應
    遵守之事項（例如向被害人支付相當數額、向公庫支付一定
    之金額、接受精神、心理輔導、提供義務勞務或其他為預防
    再犯之事項），明定違反該條所定事項情節重大者，得撤銷
    其緩刑宣告，以期週延。又緩刑之宣告應撤銷者，由受刑人
    所在地或其最後住所地之地方法院檢察官聲請該法院裁定之
    ，刑事訴訟法第476 條亦定有明文。
三、經查：
  (一)受刑人簡永松前因業務侵占案件，經本院於100 年7 月29日
    以100 年度簡字第532 號刑事簡易判決各判處有期徒刑6 月
    、6月，應執行有期徒刑10月，緩刑2年並應依臺中市北區調
    解委員會100年民調字第81號調解書所載調解內容履行賠償
    義務【即受刑人應給付告訴人藍海公司賠償金新臺幣45萬元
    ，給付方式為自100年7月15日起，於每月15日各給付1 萬5
    千元，至給付完畢為止，如有一期未給付，視為全部到期】
    ，並於100年9月7日確定在案，緩刑期間自100年9 月7日起
    至102年9月6日止等情，此有前開刑事判決書、調解書、臺
    灣高等法院被告前案紀錄表各1份在卷可稽。
  (二)又受刑人僅於100年7月15日給付告訴人藍海公司1萬5千元，
    其餘均未依約給付，亦即未履行前揭其餘調解內容，經聲請
    人合法傳喚受刑人應於100年11月15日至臺灣臺中地方法院
    檢察署說明，亦未到場說明原因；且受刑人並未出境或在監
    獄或看守所之情狀，其聯絡電話經臺灣臺中地方法院檢察署
    執行科、本院分別於100年11月15日下午2時25分、100年11
    月29日下午6時50分撥打結果均未開機等情，此有臺灣臺中
    地方法院檢察署辦案公務電話紀錄表2紙、本院公務電話紀
    錄1紙、臺灣高等法院在監在押全國紀錄表、入出境查詢結
    果資料各1份（參見臺灣臺中地方法院檢察署100年度執聲字
    第3582號執行卷宗第14、15頁；本院卷宗）附卷可參。是受
    刑人迄今僅給付告訴人藍海公司1萬5千元，且該款項係於緩
    刑宣告前即已給付，應有依約履行之可能，惟其竟於受緩刑
    宣告後，未依前揭調解內容履行給付其餘分期款項；又於收
    受執行傳票後仍未到案執行；況長期未將聯絡行動電話開機
    ，益徵其欲逃避履行緩刑所附負擔之意甚明，是受刑人顯有
    故意不為給付之事實，且違反情節重大，應堪認定，足認原
    宣告之緩刑難收預期效果。
  (三)從而，前揭原宣告之緩刑顯難收其預期效果，自有執行刑罰
    之必要。本件聲請核與刑法第75條之1 第1 項第4 款規定相
    符，應依刑事訴訟法第476 條規定撤銷受刑人前揭緩刑之宣
    告，方屬允當。聲請意旨為有理由，應予准許，爰依刑事訴
    訟法第476 條，裁定如主文。
中    華    民    國   100    年    11    月    29    日
                  刑事第二庭    法  官  唐中興
以上正本，係照原本作成，證明與原本無異。
如不服本裁定，應於送達後5日內，向本院提出抗告狀。
中    華    民    國   100    年    11    月    29    日
                                書記官  簡雅文